高雄高等行政法院裁定
　　　　　　　　　　　　　　　　九十六年度訴字第七六號
原　　　告　非凡書局有限公司
代　表　人　甲○○
訴訟代理人　乙○○
被　　　告　財政部高雄市國稅局
代　表　人　邱政茂局長
訴訟代理人　丙○○
上列當事人間因營利事業所得稅事件，原告不服財政部中華民國
九十五年十一月三十日台財訴字第０九五００四八三０七０號訴
願決定，提起行政訴訟。本院裁定如下：
　　主  文
原告之訴駁回。
訴訟費用由原告負擔。
    理  由
一、按原告起訴不合程式或不備其他要件者，行政法院應以裁定
    駁回之，行政訴訟法第一百零七條第一項第十款定有明文。
    又按「應受送達人行蹤不明，致文書無法送達者，稅捐稽徵
    機關應先向戶籍機關查明；如無著落時，應由稅捐稽徵機關
　　保管應送達之文書，而於其牌示處黏貼，並於新聞紙登載公
　　告，曉示應受送達人，應隨時向其領取。」「前項公示送達
　　，自將公告黏貼牌示處並自登載新聞紙之日起經二十日，發
　　生送達效力。」「為稽徵稅捐所發之各種文書，得向納稅義
　　務人之代理人、代表人、經理人或管理人以為送達；．．。
　　」「納稅義務人對於核定稅捐之處分如有不服，應依規定格
    式，敘明理由，連同證明文件，依左列規定，申請復查：一
    、依核定稅額通知書所載有應納稅額或應補徵稅額者，應於
    繳款書送達後，於繳納期間屆滿翌日起算三十日內，申請復
    查。」分別為稅捐稽徵法第十八條第二項、第三項、第十九
    條及第三十五條第一項第一款規定甚明。
二、本件原告九十二年度營利事業所得稅結算申報，原申報營利
    收入淨額新台幣（下同）五三、九一五、三二六元、營業淨
    利三七三、五六三元、利息收入九、二０三元。經被告前於
    民國（下同）九十四年五月五日以財高國稅審一字第Ｃ０九
    四０三七號函及九十四年五月十日以財高國稅審一字第０九
    四００二五六六二號函調帳證，惟向原告之營業地址及代表
    人之戶籍地址送達，均遭郵局以遷移不明退回，而未能送達
    文書，被告遂依稅捐稽徵法第十八條規定，於九十四年六月
    九日登載新聞紙公告，公示送達調帳通知書。嗣原告逾期仍
    未提示帳證資料，被告乃依所得稅法第八十三條第三項規定
    ，就原告申報之業別，按財政部頒訂書局（店）綜合業（行
    業代號：四六六一之一五）之同業利潤標準淨利率百分之十
    計算營業淨利五、三九一、五三二元，加計漏報利息收入一
    、五三六元後，核定全年所得額五、四０二、二七一元，應
    納稅額一、三四０、五六七元。嗣向原告之營業地址及代表
    人之戶籍地址送達核定通知書及稅額繳款書，同因遷移不明
    而遭退回，被告遂於九十四年十月二十四日再辦理公示送達
    等情，有原告九十二年度營利事業所得稅結算申報書、被告
    九十四年六月七日公告、被告九十二年度營利事業所得稅結
    算申報核定通知書、退郵信件及被告九十四年十月二十四日
    公告及登報資料等附於原處分卷可憑，洵堪認定。而原告不
    服，循序提起本件訴訟，主張：原告自九十四年一月二十六
    日起即申請停業，代表人居無定所，致未能收到被告之調帳
    通知，請准補提示原告九十二年度之帳證再行查核云云。
三、惟查，本件原告營業地址設在高雄市○○區○○路二十九號
    ，原告代表人戶籍設於高雄市○○區○○街一０七號三樓，
    有原告稅籍資料查詢作業表及原告代表人戶籍資料查詢清單
    附於原處分卷可稽，被告係分別將核定通知書及稅額繳款書
    送達上開原告營業地址及代表人住所地址，均經郵局以「遷
    移不明」退回。被告乃依稅捐稽徵法第十八條第二項、第三
    項規定，以九十四年十月二十四日財高國稅字第０九四００
    七二六０二號公告辦理公示送達，而於九十四年十月二十六
    日黏貼在公告牌示處，並登載於九十四年十月二十六日稅務
    日報，以為公示送達，自將公告黏貼牌示處並自登載新聞紙
    之日起經二十日，已發生送達效力，而本件繳款書之繳納期
    間自九十四年十一月十七日起至九十四年十一月二十六日止
    。是自本件稅捐繳納期限屆滿日九十四年十一月二十六日之
    翌日起計算其復查期間三十日，則復查期間應於九十四年十
    二月二十六日即已屆滿。本件原告遲至九十五年六月十六日
    始向被告提出復查申請書，此有原告申請書附於原處分卷足
    稽，則原告申請復查，顯已逾首揭規定三十日之法定不變期
    間，是原處分已告確定，尚無從再予重核。復查決定及訴願
    決定遞從程序上予以駁回，自無不合。原告復對之提起本件
    訴訟，難謂合法，應予駁回。至其實體上關於原告非實際行
    為人之主張已無審究之必要，併此敘明。
據上論結，本件原告之訴為不合法，爰依行政訴訟法第一百零七
條第一項第十款、第一百零四條、民事訴訟法第九十五條、第七
十八條，裁定如主文。
中　　華　　民　　國　九十六　年　　三　　月　二十八　日
                  第一庭審判長法  官　呂佳徵
                              法  官　林勇奮
                              法  官　蘇秋津
以上正本係照原本作成。
如不服本裁定，應於裁定送達後十日內以書狀敘明理由，經本院
向最高行政法院提出抗告（須按對造人數附具繕本）；並應預繳
送達用掛號郵票六份（每份三十四元）。
中　　華　　民　　國　九十六　年　　三　　月　二十八　日
　　　　　　　　　　　　　　　書記官  陳嬿如
